【裁判字號】    90,上訴,119
【裁判日期】    900605
【裁判案由】    殺人
【裁判全文】
臺灣高等法院臺中分院刑事判決                      九十年度上訴字第一一九號
    上    訴  人  臺灣台中地方法院檢察署檢察官
    上訴人即被告  丙○○
    選  任辯護人  林建宏律師
    上訴人即被告  乙○○
    選  任辯護人  陳鴻謀
    被        告  己○○
    被        告  壬○○
    右二人共同
    選任辯護人  宋永祥律師
                陳芝荃律師
右上訴人因被告等殺人案件，不服臺灣臺中地方法院八十九年度重訴字第一二二一號
中華民國八十九年十一月三十日第一審判決（起訴案號：臺灣臺中地方法院檢察署八
十九年度偵字第五四三五號），提起上訴，本院判決如左：
      主  文
原判決關於丙○○、乙○○部分撤銷。
丙○○、乙○○共同傷害人之身體，因而致人於死，丙○○累犯，處有期徒刑捌年；
乙○○處有期徒刑柒年陸月。
其餘上訴駁回。
      事  實
一、丙○○曾於民國八十二年間犯賭博罪，經臺灣臺中地方法院判處有期徒刑五月，
    於八十三年一月十七日執行完畢，再於八十五年、八十六年間犯妨害風化罪、違
    反建築法罪，分別經最高法院、本院判處有期徒刑六月、六月確定，經本院以八
    十七年度聲字第一一三三號裁定定其應執行刑為有期徒刑十月，並於民國八十八
    年二月二十三日執行完畢，猶不知悔改，其係台中市○○○路○段一九八號Ｂ棟
    三樓春天ＫＴＶ酒店股東兼實際負責人，而瞿忠高擔任該酒店之安全主任，負責
    圍事處理不願付帳及錢不夠之客人及安全維護，乙○○則擔任該酒店副理，負責
    帶客人買單。於八十九年四月一日凌晨三時許，因至該酒店Ｖ２包廂消費之客人
    張明旺於結帳買單時，帶之現金不足以支付其當天在該酒店之消費款新台幣（
    下同）五千六百元，瞿忠高自負責結帳之該酒店副理壬○○處得知上情，即進入
    Ｖ２包廂處理，不久瞿忠高自Ｖ２包廂出來，並告以張明旺提供之電話號碼均無
    法連絡，丙○○遂與瞿忠高明知胸腹腔內有重要器官，如遭毆打，可能引起器官
    破裂引發胸腹腔內大出血，造成死亡之結果，竟仍基於傷害張明旺之犯意聯絡，
    由瞿忠高再進入Ｖ２包廂，以拳打腳踢之方式毆打張明旺，丙○○則在Ｖ２包廂
    門口監視，阻止服務生及其他客人觀聞及進入。嗣在該酒店Ｖ６包廂處理客人謝
    俊明、謝俊雄兄弟結帳糾紛，遭謝俊明、謝俊雄毆打之該酒店副理乙○○，因被
    毆怒氣未消，亦以參予丙○○、瞿忠高上開共同傷害張明旺之犯意聯絡，進入Ｖ
    ２包廂毆打張明旺，致張明旺受有全身上下左右數十次三×三至二×二公分之間
    皮下瘀血、左肋骨第五、六、七、八、九根及右肋骨第二、三、四、五根骨折、
    脾臟破裂等傷害，毆打完後三人即將張明旺留置在Ｖ２包廂內。迄同日凌晨五時
    許，乙○○再度進入包廂察看，發現張明旺已呈休克狀態，始由丙○○指示不知
    情誤以為張明旺係酒醉不醒人事之服務生辛○○、癸○○二人，坐電梯將張明旺
    抬至台中市○○○路○段一九八號Ｂ棟一樓之騎樓，嗣因辛○○、癸○○二人發
    現張明旺情況不對，乃上樓要求該酒店經理己○○報警處理，己○○即前往一樓
    察看，並以一樓之公共電話通知救護車，及交代癸○○清理Ｖ２包廂，將清理後
    之廢棄物打包丟棄，該酒店副理壬○○則持拖把清除Ｖ２包廂至樓梯口痕跡。至
    救護車前來時，張明旺已因左胸下方、右胸上方骨折刺破肋膜、橫隔膜及脾臟破
    裂，引發全身胸腹腔內大出血死亡。該大樓管理員庚○○見辛○○、癸○○將張
    明旺抬至騎樓下後離去，乃上前察看，發現張明旺已無生命跡象，隨即報警處理
    ，因而查獲丙○○、乙○○二人，瞿忠高則逃匿無（經臺灣臺中地方法院通緝
    中）。
二、案經台中市警察局第一分局報請台灣台中地方法院檢察署檢察官偵查起訴。
      理  由
壹、被告丙○○、乙○○有罪部分：
一、訊據被告丙○○、乙○○均矢口否認有殺人或傷害致人於死犯行，與瞿忠高之間
    亦無犯意聯絡，被告丙○○辯稱案發當日凌晨二時三十分許，在該酒店Ｖ６包廂
    內有酒客謝俊明、謝俊雄二人因結帳問題與酒店工作人員發生鬥毆，故凌晨三時
    至五時之間被告均在該包廂內觀看，並未進入Ｖ２包廂內，亦未在包廂外來回走
    動，制止他人觀聞，被告大部分時間均在大廳，伊只看到瞿忠高進入包廂，並未
    指示辛○○及癸○○二人將被害人抬至樓下丟棄，如有指示，亦係因該酒店所使
    用之Ｂ棟大樓電梯太小，不足容納擔架，故要求辛○○及癸○○二人先將被害人
    抬到一樓等待救護車就醫，被告亦未指示服務生清理案發現場之Ｖ２包廂，另被
    告雖是春天酒店之股東，於八十九年二月二十八日前擔任該酒店現場經營事宜，
    惟因待遇及健康問題，已於八十九年二月二十八日辭去負責現場經營之職務，自
    該日後，現場均由瞿忠高負責，案發當天被告僅是陪朋友至酒店小酌聊天，並未
    插手及指示店務，本件純係在逃之瞿忠高個人所為，與被告無關；被告乙○○則
    以被告至Ｖ６買單後，係瞿忠高叫被告進去Ｖ２包廂察看，被告並未毆打張明旺
    ，張明旺被毆後，被告交待機房人員拿毛巾及茶給張明旺使用，被告在Ｖ６包廂
    處理結帳部分係客人先動手打被告，被告才還手，被告並未因被毆打而將氣出在
    被害人身上，況據陪酒之小姐廖桂菊供述，被害人已有醉意，且被告預計在該酒
    店工作至八十九年三月三十一日，實際工作到同年四月一日凌晨六時，被告實無
    動機在離職前數小時毆打已有醉意之被害人，被害人結帳未成後，僅有瞿忠高一
    人在Ｖ２包廂內毆打被害人各等語。
二、惟查：（一）、被害人張明旺確因被毆，致受有全身上下左右數十次三×三至二
    ×二公分之間皮下瘀血、左肋骨第五、六、七、八、九根及右肋骨第二、三、四
    、五根骨折（刺破肋膜、橫隔膜）、脾臟破裂之傷害，引發全身胸腹腔內大出血
    死亡，且因被害人左右外側皆可見防禦性創多處，外傷四面八方來，係被害人不
    支倒地，再以皮鞋踹死之可能性高，尤其鞋印方向左右均有，故應為二人以上所
    為等情，業經檢察官會同法醫師相驗及解剖屍體查證屬實，有驗斷書、勘驗筆錄
    相驗屍體證明書、解剖紀錄及解剖相片附卷可稽。（二）、再被害人張明旺係於
    案發當日凌晨零時許前往春天ＫＴＶ酒店Ｖ２包廂消費，至同日凌晨三時許，由
    該酒店副理壬○○負責結帳，因帶之現金不足以支付消費款，始改由該酒店安
    全主任瞿忠高處理，瞿忠高因而動手毆打被害人之事實，業據證人即當日坐檯陪
    酒之鄭桂菊、會計戊○○、服務生癸○○、服務生辛○○、被告丙○○、乙○○
    及共同被告己○○、壬○○分別於警訊、偵查及原審供稱綦詳。參以被告丙○○
    於警訊供稱其係該酒店之實際負責人（另一股東為丁○○，原審判決書誤載為林
    秀金），而瞿忠高係圍事，處理不願付帳及錢不夠之客人等情（見偵查卷第十八
    頁反面），核與共同被告壬○○於警訊時供稱該酒店負責人為丙○○，及己○○
    於警訊時稱丙○○係股東，瞿忠高負責買單，買不出來即請其處理，瞿忠高語氣
    較兇，有時會動手打人，及證人即在該酒店內擔任坐檯陪酒之女子梁惠玲、蔡燕
    曆、陳姿津、宋慧君、王麗玲（見偵查卷第四十一頁、四十二頁反面、第四十七
    頁反面、第四十八頁反面、第五十頁反面）證稱被告丙○○是酒店負責人等語相
    符。再查，瞿忠高在該酒店Ｖ２包廂內毆打被害人時，被告丙○○曾在包廂門口
    制止服務生癸○○、辛○○等人觀看，並向服務生告稱係酒店圍事處理事情，要
    其離開，且於當日凌晨五時許，再指示癸○○、辛○○二人將被害人抬至一樓棄
    置等情，業據證人癸○○、辛○○於警訊、偵查、原審、本院審理時證稱無訛（
    見偵查卷二十九頁、三十二頁、一六七頁反面、一六八頁、原審卷第二０二、二
    ０三頁、本院九十年四月十六日及三十日訊問筆錄）。綜上所述，被告丙○○既
    為該酒店股東兼現場實際負責人，而瞿忠高係該酒店圍事，負責處理付帳糾紛事
    宜，則瞿忠高有時會以毆打客人之方式，處理酒店與客人間結帳糾紛之模式應為
    丙○○所熟知，是丙○○於瞿忠高在Ｖ２包廂處理被害人無法支付全部消費款而
    毆打被害人時，在包廂門口監視並阻止服務生進入觀聞，事後又指示服務生辛○○、癸○○等二人將被害人抬至該酒店樓下騎樓，其對於瞿忠高有傷害被害人之
    行為顯己了瞭於胸，且不違反其本意，是其於瞿忠高在Ｖ２包廂內毆打被害人時
    ，在外制止服務生及其他人進入或聽聞，其有利用瞿忠高之毆打行為以遂其共同
    傷害之犯意至為明顯，其雖未實際動手參與毆打，惟與瞿忠高間就傷害被害人有
    犯意聯絡及行為分擔，至為灼然。（三）、再查，被告丙○○事後曾說因被告乙○○在Ｖ６包廂被客人毆打，發生口角，將氣出在Ｖ２客人身上，使該客人傷勢
    嚴重等情，業經證人戊○○迭於警訊、偵查、原審、本院證述甚明（見偵查卷三
    十五頁、一六六頁反面、原審卷一０一頁、本院九十年三月十四日筆錄），參以
    被告丙○○於警訊時經訊以：「據會計戊○○供稱，說有聽到你說小高只用手打
    而以（應係已之誤寫），都是阿森（指乙○○）在Ｖ６包廂被打，都將氣出在Ｖ
    ２客人身上，是否有這回事情﹖」時，雖供稱其不清楚乙○○是否有打人，但坦
    承確曾說過上開話，另乙○○確曾進入Ｖ２包廂一節，亦為其所不否認，另參以
    證人辛○○在警訊供稱：「．．．看見經理乙○○（綽號阿森），將死者從該包
    廂（指Ｖ２包廂）內移動至該包廂門前，此時丙○○立即指揮我等二人迅速將死
    者抬到中港路與英才路店名小百合ＫＴＶ酒店旁之涼亭處，．．．」等語（見偵
    查卷第三十三頁），及證人癸○○在警訊供稱：「．．．丙○○就叫我及辛○○
    至Ｖ２包廂內將該名客人（死者）抬出來，當我們進去Ｖ２包廂內時，我就看到
    綽號「小高」及公司副理乙○○也在包廂內，當時我看該名客人（死者）臉色蒼
    白，我就問他會不會死掉了，小高就接著說他是裝死的，我剛剛還看他的眼睛還
    在動，．．．」等語（見偵查卷第三十頁），及共同被告壬○○於偵查中供稱：
    「Ｖ６處理約約十分鐘，後來再進入Ｖ２，看見死者坐在地上靠著椅子，嘴巴開
    開的，當時乙○○在裡面，沒有看見小高，．．」等語（見相驗卷第八頁反面）
    ，共同被告丙○○在偵查中供稱：「．．．．乙○○．．．陸續進入，只有一、
    二次」、「（當時死者的狀況有無看見﹖）看見他在哀嚎。」等語（見相驗卷第
    十頁反面），及被告乙○○有在Ｖ６包廂內與客人謝明俊、謝明雄兄弟因結帳發
    生衝突互毆等情，為被告乙○○所不否認，並經己○○在偵查中供稱在卷（見偵
    查卷一二四頁），復據證人謝明俊、謝明雄二人在偵查中結證屬實，綜上各情，
    足徵被告丙○○前開供稱為可採，被告乙○○確於ｖ６包廂處理結帳糾紛後，進
    入Ｖ２包廂毆打被害人。丙○○雖事後辯稱其上開言語是猜測之詞，並非說乙○○真的因為被客人毆打而將氣出在Ｖ２客人身上，惟應屬護之詞，不足採信。
    被告丙○○在本院聲請傳訊證人丁○○證明其已於案發時已非酒店之現場負責人
    ，經本院二度傳訊該證人，均無正當理由均未到庭，而被告丙○○於案發當時仍
    係酒店現場實際負責人一節，業據其在警訊供認明確，詳如前述，無再予傳訊證
    人丁○○之必要，併予明。另證人庚○○雖在本院證稱乙○○曾向其提及其預
    定工作到案發當日凌晨六時，核與乙○○辯稱其僅工作到案發當天早上六時許相
    符，惟並不足以為因之即認被告並無毆打被害人，是證人該部分證詞不足以為被
    告無上開犯行之有利證據，併予明。綜上所述，被告二人有與瞿忠高共同傷害
    被害人之犯行至為明確，其前開辯解均係卸責之詞，不足採信，被告二人犯行均
    堪認定。
二、按胸腹腔部內有重要器官，毆打人體之胸腹腔部，可能引起胸腹腔內器官破裂大
    出血，發生死亡之結果，此為一般人所具備之知識，被告丙○○、乙○○於案發
    當時各為三十三歲、二十二歲之成年人，當亦具備此一知識。本件被告二人與瞿
    忠高對於毆打被害人之胸腹腔部，可能引起被害人器官破裂胸腹腔內大出血而發
    生死亡之結果，應可預見，故被告對被害人之死亡結果，自應負其責任。故核被
    告丙○○、乙○○二人所為，均係犯刑法第二百七十七條第二項之傷害致人於死
    罪。被告二人與瞿忠高間，有犯意聯絡及行為分擔，皆為共同正犯。再查，本件
    被害人經檢察官會同法醫師解剖相驗結果，認死者全身數十處皮下瘀血，為生前
    傷，但未達裂傷，一般為較小之軟性帶硬之拳頭傷最有可能，而被害人致死傷為
    左胸下方及右胸上方骨折刺破肋膜、橫隔膜及脾臟破裂，引發全身胸腹腔內大出
    血死亡，此部分之骨折及皮下瘀血範圍廣泛，約為十×八公分，與皮膚外表及衣
    服作比較，應為皮鞋壓踹所造成之致命傷，有解剖紀錄足憑，顯見被告乙○○及
    瞿忠高係以拳腳毆打被害人，並未持致命兇器，以拳腳毆打一般較不易致人於死
    ，況被害人僅係因數千元未付（消費款五千六百元，被害人僅有二千三百元），
    衡情亦不致引發被告等人殺機，且事後被告乙○○並以茶及熱毛巾供被害人使用
    （此部分為被告乙○○於警訊時所供，證人癸○○在本院審理中亦稱當時有一副
    理叫其泡茶，應屬實在），顯見被告等人尚無殺人犯意，檢察官認被告丙○○、
    乙○○應成立刑法第二百七十一條第一項之殺人罪，自有未洽，起訴法條應予變
    更。再被告丙○○曾於八十二年間犯賭博罪，經臺灣臺中地方法院判處有期徒刑
    五月，於八十三年一月十七日執行完畢，再於八十五年、八十六年間犯妨害風化
    罪、違反建築法罪，分別經最高法院、本院判處有期徒刑六月、六月確定，經本
    院以八十七年度聲字第一一三三號裁定定其應執行刑為有期徒刑十月，並於八十
    八年二月二十三日執行完畢，有台灣台中地方法院檢察署刑案資料查註紀錄表、
    臺灣高等法院被告全國前案紀錄表各一份在卷可稽，五年以內再犯有期徒刑以上
    之本罪，為累犯，除法定刑無期徒刑部分依法不得加重外，餘應依法加重其刑。
    原審就被告丙○○、乙○○部分予以論科，固非無見，惟查刑法第二百七十七條
    第二項前段之傷害致人於死罪，係因犯罪致發生一定結果，而加重其刑之加重結
    果犯，以行為人能預見其結果之發生為要件，原審於事實中並未認定記載，於理
    由內亦未說明被告對於被害人發生死亡之結果，是否能預見，亦有可議。被告二
    人及原審指定辯護人即公設辯護人上訴意旨以其並無傷害被害人指摘原判決不當
    ，公訴人上訴理由以被告丙○○、乙○○二人有殺人犯意，原判決判處被告二人
    傷害致死罪刑，原判決不當，雖均無理由，但原判決關於被告丙○○、乙○○部
    分既有上述可議之處，仍應由本院將原判決有關其二人部分予以撤銷改判。爰審
    酌被告丙○○有妨害風化等前科，素行不佳，被告乙○○尚無前科紀錄，其二人
    與瞿忠高僅因被害人無法全數支付數千元之消費款，即共同毆打被害人致死，情
    節非輕，事後迄未與被害人家屬和解等一切情狀，分別量處如主文所示之刑。
貳、被告己○○、壬○○無罪部分：
一、公訴意旨略以：被告己○○、壬○○分別係台中市○○○路○段一九八號Ｂ棟三
    樓春天ＫＴＶ酒店經理及副理，八十九年四月一日凌晨三時十五分許，因至該酒
    店Ｖ２包廂消費之客人張明旺於結帳時，無足夠之現金支付消費金額五千六百元
    ，詎被告己○○、壬○○竟與瞿忠高、丙○○、乙○○共同基於殺人之犯意，由
    瞿忠高再進入Ｖ２包廂，以拳打腳踢之方式毆打張明旺，嗣被告己○○、壬○○
    及丙○○、乙○○等人亦陸續進入Ｖ２包廂，以拳打腳踢方式參與毆打張明旺，
    致張明旺受有脾臟破裂、九根肋骨斷裂骨折、全身上下多次皮下瘀血、左肋骨等
    傷害，毆打完後並將張明旺留置Ｖ２包廂。迄同日凌晨五時許，乙○○再度進入
    包廂察看，發現張明旺已因脾臟大量出血傷重死亡，丙○○得知張明旺死亡後，
    乃由丙○○交代機房內不知張明旺已死亡，以為張明旺係酒醉不醒人事之服務生
    辛○○、癸○○到包廂內，將張明旺抬至台中市○○○路○段一九八號Ｂ棟一樓
    之騎樓下棄置，並由己○○交代服務生癸○○清理Ｖ２包廂後，將清理後之廢棄
    物打包丟棄，壬○○則持拖把清除Ｖ２包廂至樓梯口之痕跡。嗣因該二名服務生
    發現張明旺狀況不對，上樓要求己○○報警，且另大樓管理員庚○○亦因發現該
    二名服務生將張明旺抬至騎樓下棄置後即離去，乃上前察看，發現張明旺已無生
    命跡象，隨即報警查知上情，因認被告陳聽敏、壬○○均涉有刑法第二百七十一
    條第一項之殺人罪嫌。
二、按犯罪事實應依證據認定之，無證據不得推定其犯罪事實，刑事訴訟法第一百五
    十四條定有明文。又所謂認定犯罪事實之證據，係指足以認定被告確有犯罪行為
    之積極證據而言，該項證據自須適合於被告犯罪事實之認定，始得採為斷罪資料
    ，最高法院二十九年上字三一０五號亦著有判例。本件公訴人認被告己○○、壬○○涉有殺人罪嫌，係以：１、被害人左右手外側皆可見防禦創多處，且皮下外
    傷瘀血從四面八方來，多係拳頭傷及腳傷，衡情非一人所能造成。２、案發當日
    凌晨，除Ｖ２包廂外，Ｖ６包廂亦因結帳問題發生爭執，被告壬○○、己○○、
    乙○○均因此出手毆打該包廂客人，直到客人決定買單始停手，足見被告壬○○
    等人確有以暴力手段催討帳款情事。３、被害人死亡後，被告己○○要求服務生
    癸○○清理Ｖ２包廂，將廢棄物打包丟棄，被告壬○○持拖把清除Ｖ２包廂至樓
    梯口之痕跡。４、證人即酒店會計戊○○證稱瞿忠高先進入Ｖ２包廂，約五分鐘
    後出來，身上沾有血跡，嗣被告己○○、壬○○、丙○○等人進進出出包廂，一
    開門即聽到客人之哀嚎聲等語，為其主要論據。訊據被告己○○、壬○○則堅決
    否認有殺人犯行，被告己○○辯稱伊未參與毆打被害人，是酒店服務生辛○○、
    癸○○二人將被害人抬下樓後，上樓來說被害人看起來很嚴重，被告才下樓看被
    害人，因被告當時未帶行動電話下樓，故在樓下以公共電話叫救護車，被告在
    店內只負責管理小姐，被害人之買單事宜係由瞿忠高負責處理，被告未進入Ｖ２
    包廂，Ｖ２包廂係丙○○叫服務生收拾，被告是係叫服務生清理Ｖ６包廂，且清
    理包廂係每日下班均要做之工作等語；被告壬○○則辯稱當時伊先進入Ｖ２包廂
    買單，因被害人錢不夠，會計廣播Ｖ６要買單，被告即到Ｖ６買單，被告有進去
    Ｖ２包廂一次，是瞿忠高要被告與乙○○去看視被害人情形，被告並未參與毆打
    被害人等語。
三、經查，被害人係由被告丙○○、乙○○及瞿忠高共同毆打致死，已如前述。又證
    人戊○○雖於警訊時證稱其間丙○○、己○○、壬○○三人進進出出Ｖ２包廂，
    惟做何事則不清楚，其等一開門有聽到被害人哀嚎聲，時間二至三分鐘左右等語
    ，及於偵查中證稱係丙○○、壬○○、己○○三人有進去（Ｖ２包廂）等語，在
    原審證稱己○○、壬○○、乙○○一直進進出出，進出之人開包廂時即聽到哀叫
    聲，該三人進出包廂之時間次數其不記得，亦包括開門看等語，然證人之證詞僅
    足以證明被告己○○、壬○○確曾進入Ｖ２包廂一節，並不能證明被告二人於進
    入包廂內時有參與毆打被害人之行為，自難據該證人之供詞為不利於被告二人之
    證據。再查，案發當日，Ｖ６包廂之客人謝俊明、謝俊雄因結帳問題與酒店人員
    發生爭執，壬○○、乙○○等人有毆打客人謝俊明、謝俊雄二人（未據謝俊明、
    謝俊雄二人提起告訴），直至其二人決定買單始停手一節，己○○亦曾進入居間
    協調雖據被告己○○、壬○○在偵查供稱在卷，謝明俊、謝明雄二人在偵查中證
    稱在卷（見偵查卷第一五二、一五三頁），雖足以佐證被告確曾以暴力手段達其
    催討消費款之目的，惟並不足推論其二人有毆打被害人之事實。再被告己○○於
    被害人死亡後，雖曾指示服務生癸○○清理Ｖ２包廂，將廢棄物打包丟棄，被告
    壬○○則持拖把清除Ｖ２包廂至樓梯口之痕跡等情，惟亦不足以被告二人之前有
    參與共同傷害被害人之犯行。況被告己○○雖係該酒店經理，惟僅負責應徵小姐
    、少爺、管理副理，被告壬○○則為副理，僅負責帶客人、買單工作，業據被告
    丙○○在警訊中供明，至不願付款及錢帶不夠客人係由負責圍事之瞿忠高處理等
    情，亦據證人戊○○、共同被告丙○○在警訊時證稱在卷，足見被告己○○、壬○○與瞿忠高間，僅為同事關係，各司其職，並無隸屬監督關係存在，即己○○
    與壬○○對瞿忠高並無指揮權責，其自無於瞿忠高處理Ｖ２客人時與其共同傷害
    被害人之必要。此外，復查無其他積極證據堪認被告己○○、壬○○二人有何殺
    人犯行，原審因而為被告二人無罪之判決，核無不當，公訴人上訴以被告二人有
    殺害被害人犯行，指摘原審判決此部分不當，為無理由，應予駁回。
參、被告乙○○經合法傳喚，無正當理由不到庭，爰不待其陳述逕行判決。
據上論斷，應依刑事訴訟法第三百七十一條、第三百六十八條、第三百六十九條第一
項前段、第三百六十四條、第二百九十九條第一項前段、第三百條、刑法第二十八條
、第二百七十七條第二項前段，判決如主文。
本案經檢察官甲○○到庭執行職務。
中      華      民      國      九十     年       六      月     五     日
                                  臺灣高等法院臺中分院刑事第八庭
                                        審判長法  官  羅  得  村
                                法  官  劉  榮  服
                                              法  官  陳  賢  慧
右正本證明與原本無異。
如不服本判決應於收受送達後十日內向本院提出上訴書狀，其未敘述上訴之理由者並
得於提起上訴後十日內向本院補提理由書（均須按他造當事人之人數附繕本）。
                                              書記官  許  麗  花
中      華      民      國      九十     年       六      月     六     日
附錄論罪科刑法條：
刑法第七十七條第二項：犯前項之罪，因而致人於死者，處無期徒刑或七年以上有期
徒刑；致重傷者，處三年以上十年以下有期徒刑。                            Ｉ


司法院資訊處製作；財團法人民間司法改革基金會備份。
